【裁判字號】    97,簡上更,2
【裁判日期】    980731
【裁判案由】    竊盜
【裁判全文】
臺灣臺北地方法院刑事判決             97年度簡上更字第2號
上  訴  人    丙○○
即  被  告
上列上訴人即被告因竊盜案件，不服本院97年度簡字第1155號，
中華民國97年3月26日第一審刑事簡易判決（聲請簡易判決處刑
案號：臺灣臺北地方法院檢察署97年度速偵字第81號），提起上
訴，本院管轄之第二審合議庭判決如下：
    主      文
上訴駁回。
    理      由
一、上訴意旨略以：伊未為竊盜犯行，係遭他人冒名應訊，原判
    決對伊判刑，實有違誤，為此提起上訴等語。
二、按原審法院認為上訴不合法律上之程式或法律上不應准許或
    其上訴權已經喪失者，應以裁定駁回之。次按第二審法院認
    為上訴書狀未敘述理由或上訴有第362條前段之情形者，應
    以判決駁回之，該判決得不經言詞辯論為之，此於簡易判決
    不服上訴者準用之，刑事訴訟法第362條前段、第367條前段
    、第372條、第455條之1第3項分別定有明文。次按起訴書所
    載被告姓名，一般固與審判中審理對象之被告姓名一致，惟
    如以偽名起訴，既係檢察官所指為被告之人，縱在審判中始
    發現其真名，法院亦得對之加以審判，並非未經起訴，最高
    法院70年臺上字第101號判例參照。某甲雖冒名某乙，然實
    際上警局及偵查中到庭應訊者為某甲，而非某乙，檢察官起
    訴對象應為某甲，僅名字記載為某乙，原審判決對象亦為某
    甲，僅被告姓名誤載為某乙，是某乙既非檢察官起訴及原審
    判決之對象，其就原判決提起上訴，即不合法，應予駁回。
    至原判決被告姓名記載為某乙，應由原審裁定更正（臺灣高
    等法院暨所屬法院90年度法律座談會刑事類提案第42號、第
    41號參照）。
三、訊據被告丙○○堅詞否認有竊盜犯行，辯稱：身分證曾於民
    國94年遺失等語。經查：某男子於97年2月1日中午12時35分
    許在臺北縣新店市○○路四維巷8弄1號4樓竊取乙○○所有
    之皮包，另於同年3月6日中午12時30分許在臺北縣新店市○
    ○路94號7樓之4竊取丁○○、戊○○皮包，惟該男子並非被
    告等情，除據該名男子於警詢、偵查坦承不諱，復經告訴人
    乙○○、丁○○、戊○○當庭明確指認被告並非竊嫌，且該
    名男子於警詢按捺指紋，核與內政部警政署刑事警察局檔存
    甲○○（男，54年1月30日生，身分證統一編號：Ｚ00000000
    0號）之指紋卡相符，有該局鑑驗書存卷可參。又卷附監視
    錄影器翻攝照片所示竊嫌影像，確與被告長相、身形有異，
    有竊嫌指認現場照片、竊嫌2吋照片附卷可憑，且被告身分
    證確於94年1月2日申請補發、駕照於95年1月6日申請補發，
    有臺北市北投區戶政事務所函、臺北市監理處函、補領國民
    身分證申請書、汽機車駕駛人異動登記書、被告申請補發後
    之身分證在卷為證，是被告確非本案竊嫌，係遭甲○○冒名
    應訊之事實，至堪認定。
四、綜前所述，檢察官起訴及原審判決之對象，均係甲○○，，
    判決效力僅及於甲○○，而不及於被冒名之上訴人即被告，
    是被告非有上訴權之當事人，其提起上訴為不合法，且無從
    補正，爰不經言詞辯論，以判決駁回其上訴。
五、本院97年度簡字第1155號刑事簡易判決就當事人欄及主文欄
    所載被告姓名、年籍，應由原審裁定更正並重新送達予甲○
    ○。另丙○○全國前案紀錄資料，應另循行政途徑予以塗銷
    ，附此敘明。
據上論斷，依刑事訴訟法第455條之1第1項、第3項、第367條前
段、第372條，判決如主文。
中    華    民    國    98    年    7     月    31    日
                    臺灣臺北地方法院刑事第14庭
                        審判長法  官  蔡坤湖
                              法  官  沈君玲
                              法  官  陳琪媛
以上正本證明與原本無異。
本判決不得上訴。
                              書記官  陳豪達
中    華    民    國    98    年    7     月    31    日


司法院資訊處製作；財團法人民間司法改革基金會備份。
